臺灣高等法院刑事判決　　　　　　　　　　　　 九十二年度上訴字第四二○六號
　　上　訴　人
　　即　被　告　甲○○
　　選任辯護人　林憲同律師
　　　　　　　　連復淇律師
右上訴人因違反毒品危害防制條例等案件，不服臺灣板橋地方法院九十年度訴字第一
二八六號，中華民國九十二年九月二十六日第一審判決（起訴案號：臺灣板橋地方法
院檢察署九十年度偵字第一三八三號），提起上訴，本院判決如左：
    主  文
原判決關於甲○○運輸第二級毒品及執行刑部分，撤銷。
甲○○共同運輸第二級毒品，未遂，處有期徒刑伍年陸月。扣案之第二級毒品大麻煙
草四塊（淨重玖佰玖拾壹點壹陸公克）沒收銷燬之；大麻煙草毒品之外包裝、如附表
一所示偽造之印章、如附表二偽造署押印文欄所示偽造署押印文，均沒收。
其他上訴駁回。
上訴駁回部分所處之刑及撤銷改判部分所處之刑，應執行有期徒刑伍年捌月。扣案之
第二級毒品大麻煙草四塊（淨重玖佰玖拾壹點壹陸公克）、大麻種子拾顆，均沒收銷
燬之；大麻煙草毒品之外包裝、如附表一所示偽造之印章、如附表二偽造署押印文欄
所示偽造署押印文，均沒收。
    事  實
一、甲○○與馮惠玲（原審通緝中）係朋友關係。馮惠玲居於香港，在台灣時，即住
    在甲○○台北縣新莊市○○街十三號三樓家中。二人在ＤＩＳＣＯ　ＰＵＢ內，
    認識姓名年籍不詳綽號「四哥」之成年男子，四哥者曾免費提供第二級毒品大麻
    予甲○○及馮惠玲施用（施用第二級毒品部分，另由檢察官偵辦）。雙方熟識後
    ，甲○○、馮惠玲知悉「四哥」者為以國際郵包遞送方式，從國外輸入第二級毒
    品大麻之毒販，仍基於共同之犯意，謀議由甲○○、馮惠玲至郵局領取國外寄來
    台之大麻毒品，運送交予「四哥」，一次可獲得新台幣（下同）二萬元。因以甲
    ○○本人名義所開設郵局信箱，風險過高，易被查獲。民國八十九年七月間，由
    甲○○與馮惠玲提供個人之照片，交由「四哥」換貼於唐麗金、陳美珍所有之身
    分證而加以變造之後，連同「四哥」者所偽刻之唐麗金、陳美珍印章，交由甲○
    ○、馮惠玲分別向台北縣新莊化成路郵局、樹林郵局冒用唐麗金、陳美珍名義，
    偽造專用信箱租用申請書、郵局領取掛號郵件印鑑單，在其上蓋用偽造印文及簽
    名，交付郵局，租用郵政信箱，足以生損害於唐麗金、陳美珍及郵政機關對信箱
    之管理，其時間、郵局名稱、冒名之人、偽造之文書、印文、署押，詳如附表一
    之記載。
二、甲○○與馮惠玲自八十九年十二月下旬某日起，另基於共同之犯意，在台北縣新
    莊市○○街十三號三樓住處，持有大麻種子十顆。
三、九十年一月三日十一時四十分許，甲○○依「四哥」之指示，前往樹林郵局，提
    領自荷蘭郵寄至甲○○冒用唐麗金名義所開設之樹林郵局郵政第四十六號信箱之
    國際包裹（內夾藏有分裝成四大塊錫箔紙包之第二級毒品大麻磚，淨重九百九十
    一點一六公克）時，為事先據報之法務部調查局人員及憲兵隊隊員查獲，因而運
    輸未遂。再於甲○○所駕駛之車號Ｔ六─二二六七號自小客車上，查獲如附表二
    所示偽造之唐麗金、陳美珍印章各一枚。復會同甲○○至其上開住處之房間內，
    查獲如附表三所示之大麻種子十顆。
四、案經法務部調查局台北市調查處移送臺灣板橋地方法院檢察署檢察官偵查起訴。
    理  由
一、訊據上訴人即被告甲○○，固坦承其有以唐麗金名義向樹林郵局申請租用郵政第
    四十六號信箱使用，並於九十一年一月三日十一時四十分許，前往樹林郵局領取
    自荷蘭寄達的國際郵件，以及在其所有之車輛及住處房間內，經警察搜查扣得如
    附表二所示之印章及附表三所示之大麻種子等情。惟矢口否認有變造
    造私文書及運輸第二級毒品暨持有大麻種子等犯行，辯稱：是因同案被告馮惠玲
    中所寄來的郵件，未曾受「四哥」者委託代領任何郵件，馮惠玲冒陳美珍名義開
    知裡面裝有大麻。在車內及家中查到之印章及大麻種子，均為馮惠玲所有，與伊
    無關云云。
二、經查：
（一）被告甲○○於法務部調查局台北市調查處調查員偵訊時明白供承：「該批大麻
      磚係一香港籍綽號『四哥』之男子所有，至於郵包係由何人，由何地所寄我並
      不知道，約在十二月初，『四哥』即交代我及馮惠玲二人，分別利用唐麗金及
      陳美珍等人頭開立郵政信箱，以便接收郵包，我遂與馮惠玲二人在樹林郵局以
      唐、陳二人名義開立了十四及四十六號信箱，十二月中，『四哥』即通知我們
      ，貨已寄出，約二十天後會到達樹林郵局，由於馮惠玲已出國，我遂於今（三
      ）日攜帶十四及四十六號信箱鑰匙至郵局查看有無包裹寄到，結果在樹林郵局
      四十六號信箱內發現郵局所留之郵包通知單乙張，我遂至郵務櫃檯領取，在領
      到該包裹後，即被貴處人員逮捕」、「我跟馮惠玲約在去（八十九）年春節前
      後在ＤＩＳＣＯ　ＰＵＢ與『四哥』認識的，剛開始『四哥』會免費提供一些
      搖頭丸及大麻供我們吸食，等熟識之後，約在去（八十九）年四、五月間，『
      四哥』見我及馮惠玲皆無工作，遂提出我二人可以開郵政信箱方式幫渠接收大
      麻郵包，並應允每接收一次，給予二萬元，有時亦會免費提供若干大麻供我們
      食用，我遂於去（八十九）年四、五月間，在新莊明志路郵局以我本人名義開
      箱風險過大，遂由其提供唐麗金之
      惠玲照片後，由馮惠玲持變造之陳美珍
      號信箱」、「我與馮惠玲接獲郵包後，皆等待『四哥』主動與我們連繫」等語
      （見九十年度偵字第一三八三號偵查卷第二頁反面至三頁反面）。於檢察官初
      次偵訊時仍坦承：「我收到之後由『四哥』打電話向我連絡，在貨到之前他會
      用0000000000號向我連絡，至於『四哥』電話我不知道，他來找我
      ，錢即交付予我」等語（見同上偵查卷第二十一頁）。被告於原審法院訊問時
      亦供稱：確有幫「四哥」領取郵件，領一次可得二萬元，有懷疑過郵件內容為
      大麻毒品，但因缺錢故而同意代為領取等情節甚詳（見原審九十年度聲羈字第
      四號卷第五頁）。另對於變造
      ，於檢察官偵訊及原審法院九十年三月二日延長羈押之訊問時仍坦認屬實（見
      九十年度偵字第一三八三號偵查卷第二十一頁、九十年度偵字第一四七號卷第
      四頁背面、第五頁），並有變造之唐麗金及陳美珍
      造郵局領取掛號郵件印鑑單二紙、偽造專用信箱租用申請書影本三份、偽造之
      唐麗金及陳美珍印章各一枚扣案可稽。而該二份變造
      慧及同案被告馮惠玲之個人照片。被告之自白與證物所示，均相符合。
（二）至被告甲○○於嗣後翻異稱：租用郵政信箱僅係為幫助同案被告馮惠玲方便收
      取郵件云云，然若被告申請租用郵政信箱係為幫助馮惠玲方便收取郵件，祇需
      以自己之名義申請即可，何需偽造他人名義申請租用郵政信箱使用？更何況被
      告早於八十九年五月十一日即以自己名義向泰山同榮郵局申請租用第一一四號
      郵政信箱，使用該信箱即可達到代收郵件之目的，何以需甘冒偽造私文書罪責
      而另以唐麗金名義偽造文書以申請租用樹林郵局第四十六號郵政信箱使用？又
      若係為收信方便，應就近在其住家所在之新莊市附近郵局申請即可，焉會至樹
      林郵局申請郵政信箱？再者，同案被告馮惠玲既已於八十九年七月十九日即以
      偽造陳美珍之名義，向新莊化成郵局租用七之十三號郵政信箱，被告以該信箱
      代收受郵件亦已足夠，何需與馮惠玲再於八十九年十一月二十三日分別冒用以
      陳美珍、唐麗金名義，向樹林郵局租用第十四號及第四十六號信箱？所辯與常
      情相悖，反足徵被告大費周章在不同郵局，以不同名義申請數個信箱，當係為
      掩人耳目，以防範遭追查之行為。
（三）扣案之煙草四塊，經送請法務部調查局鑑定結果，含有第二級毒品大麻成分，
      淨重九九一點一六公克，包裝重二四點一七公克；另大麻種子十顆，含有毒品
      大麻成分，淨重零點一八公克，有法務部調查局九十年二月五日（九十）陸一
      字第九０一三五０三八號鑑定通知書可稽（見九十年度偵字第五四六七號偵查
      卷第二頁）。又將被告送請法務部調查局接受以控制問題法及混合問題法進行
      測謊，其就利用郵政信箱協助運毒事不知情、二萬元不是協助運送大麻的酬勞
      、扣案物品均是馮惠玲所有與渠無關之問題，均呈情緒波動反應，經研判有說
      謊，此有該局九十一年十二月十三日調科參字第０九一００八０二二一０號測
      謊報告書可資參照（見原審卷第二宗第十六頁、第一○五頁至第一○七頁），
      亦可佐其自白與事實相符。
（四）參以該大麻種子係在被告居住的房間內查扣，並觀諸被告所有之扣案筆記本內
      頁，記載有「20顆7000」、「Tilps -16500」等字，被告雖辯稱：上開紀錄係
      同案被告馮惠玲告訴要買鬱金香種子，「Tilps」係鬱金香之意，16500應該是
      價錢云云。被告並非從事花藝買賣工作，衡情焉有需購入高達一萬六千五百元
      的鬱金香種子，並將購入之種子數量及價格予以紀錄之理？此亦與常情有悖。
（五）被告於偵查中陳稱：「唐麗金、陳美珍之印章，是馮（惠玲）交給我的。去領
      包裹用的，都放在家裡，她要託我領包裹時，就會拿印章託我拿」（見九十年
      度偵字第五四六七號偵查卷第十七頁）。而被告為警查獲後，自其所駕駛車輛
      內確有扣得唐麗金、陳美珍之印章各一枚，足見被告當天至郵局提領郵包前即
      已備妥印章放於車內。再觀諸卷附被告所使用行動電話0000000000
      號雙向通聯紀錄，被告於九十年一月一日起至同年月三日止，有多次與荷蘭地
      區000000000號國際電話之通話紀錄。原審法院提示該通聯紀錄，被
      告陳稱：該電話號碼是馮惠玲留給伊以便聯絡之用，通話目的是為詢問是哪一
      個信箱等語（見原審卷第二宗第一三五頁），倘若僅係一般正常郵件之代收，
      焉需慎重其事多次以越洋國際電話聯繫之理？
（六）由國外郵寄進口小額普通包裹（二公斤以上者），通關時均先經Ｘ光儀檢視後
      ，再由海關電腦專家系統抽派驗為應驗與免驗兩種。經電腦抽派為應驗者一律
      查驗，抽派為免驗者，驗貨關員除對申報單上未申報貨名、價值、申報價格已
      逾免稅規定者或危安物品須加以開箱查驗外，其餘則免驗放行。至由國外郵寄
      進口聯郵小包（二公斤以下者），則由關員負責篩選，除對申報單上未申報貨
      名、價值、申報價格已逾免稅規定者或危安物品須加以開箱查驗者移請驗估一
      股查驗外，其餘逕交郵局遞送收件人。本件經查獲由荷蘭郵寄我國之UＺ000000
      000NL 國際包裹，係未滿二公斤之聯郵小包，即係依前述作業方式為之，因該
      小包未申報貨名，僅在包裝封面上申報為SHOES ，嗣經海關電腦專家系統抽派
      列為免驗包裹後，為財政部台北關稅局負責篩選之值勤關員發現該件聯郵小包
      申報為鞋類，但包裝大小及重量可疑，而將該件重新輸入電腦改派為應驗，因
      而詳加查驗發現內含大麻磚塊四塊，該局依規定將上述大麻予以扣押，並移送
      法務部調查局台北市調查處繼續循線偵辦，此有台北郵件處理中心九十一年十
      一月十五日國九一字第四八六００八００二號函在卷可稽（見原審卷第二宗第
      九頁）。上開包裹既內裝大麻而查獲，被告聲請調該包裹海關申報單之內容，
      自無必要，附此敘明。
（七）綜上所述，被告所辯，顯屬事後翻異卸責之詞，不足採信。其罪證明確，犯行
      洵堪認定，應予依法論科。
三、核被告所為，係犯刑法第二百十六條、第二百十條行使偽造私文書罪、第二百十
    六條、第二百十二條之行使變造特種文書罪，毒品危害防制條例第四條第五項、
    第二項之運輸第二級毒品未遂罪、同條例第十四條第四項之持有大麻種子罪。被
    告已著手提領毒品運輸之行為，因為警查獲而未遂，爰依未遂犯之規定，減輕其
    刑。被告及馮惠玲提供照片，由「四哥」變造
    惠玲前往郵局偽造並行使偽造文書，領取毒品運輸，被告與逃匿通緝之馮惠玲及
    不詳姓名年籍綽號「四哥」之成年人間，就前開行使偽造私文書、行使變造特種
    文書、運輸第二級毒品之犯行，有犯意之聯絡及行為之分擔，皆為共同正犯。被
    告與同案被告馮惠玲二人間，就持有大麻種子犯行部分，亦有犯意聯絡及行為分
    擔，為共同正犯。又被告變造特種文書後復持以行使，其變造之低度行為應為行
    使之高度行為所吸收；其偽造印章、印文及署押，均為偽造私文書之部份行為，
    且偽造私文書後復持以行使，其偽造之低度行為亦為行使之高度行為所吸收，均
    不另論罪。公訴人認偽造印章印文及署押之罪行已被吸收，又認被告同時犯刑法
    第二百十七條第一項之偽造印章署押罪，尚有未洽，附此說明。被告先後多次行
    使變造特種文書、行使偽造私文書之犯行，各時間緊接，方法相同，且犯犯罪構
    成要件相同之罪，顯係基於概括之犯意反覆為之，各應論以連續犯，依法加重其
    刑。被告所犯行使變造特種文書罪、行使偽造私文書罪及運輸第二級毒品罪間，
    有方法與結果之牽連關係，應從較重之運輸第二級毒品罪處斷。被告所犯運輸第
    二級毒品罪及持有大麻種子罪，犯意各別，行為互異，應分論併罰。
四、
（一）公訴意旨略以：被告甲○○、馮惠玲與姓名年籍不詳綽號「四哥」之成年男子
      ，基於共同運輸第二級毒品大麻之概括犯意聯絡，於民國八十九年四、五月間
      ，由甲○○提供其台北縣新莊市○○路郵局所申請租用之郵政第十一之一一四
      號信箱，與馮惠玲代為接收綽號「四哥」以國際郵包之方式，從國外所輸入之
      第二級毒品大麻一包，將之交付「四哥」，獲得二萬元之報酬。同年七、八月
      間，由甲○○、馮惠玲承續同一概括犯意，連續二次以相同之方式，至上開冒
      名開戶之新莊化成路郵局接收「四哥」輸入內含第二級毒品大麻之國際郵包，
      取得報酬共計四萬元。因認被告甲○○涉有連續犯毒品危害防制條例之第四條
      第二項之運輸毒品罪嫌。
（二）訊之被告堅決否認有此部分之犯行。而公訴人認被告此部分犯罪，係以被告於
      法務部調查局台北市調查處之自白、查扣之大麻及附表一、二所示偽造之印章
      及偽造文書為其論據。
（三）按犯罪事實應依證據認定之，無證據不得認定其犯罪事實，刑事訴訟法第一百
      五十四條第二項，定有明文。又被告或共犯之自白，不得作為有罪判決之唯一
      證據，仍應調查其他必要之證據，以察其是否與事實相符，刑事訴訟法第一百
      五十六條第二項亦有明文。
（四）經查：
  １、如附表一、二所示偽造之印章、偽造之文書及查扣之毒品，均只能證明被告前
      揭有罪部分之犯罪，並無從證明被告另有於八十九年四、五月及七、八月間另
      有三次運輸毒品之行為。
  ２、被告雖於台北市調查處及檢察官初訊時供述替「四哥」收過三次大麻郵包，各
      收二萬元云云。然經向如附表所示之各郵局查詢，上揭郵局十一之一一四號、
      七之十三號、十四號、四十六號郵政信箱租用期間，並無國內、國外包裹之收
      受資料，有新莊郵局九十年十月二十六日營0000000─六號函、九十年
      十一月三十日營0000000─八號函、樹林郵局九十年十一月二十九日0
      0000000─三一三號函在卷可稽。足證被告自白曾以上開信箱收受包裹
      ，與事實不符。至於普通郵件之寄送，雖無收受資料可查，然被告係自白領取
      包裹，且係國際郵包，並非普通郵件，且縱令另有收受普通郵件，但其郵件內
      容如何？是否為大麻毒品，並無任何證據可以證明。是被告之自白既係唯一證
      據，並無其他佐證，又查與事實不符，自不得作為證據。
（五）此外，復查無其他積極證據，足以證明被告另有三次運輸大麻毒品之犯行。因
      檢察官認與前揭有罪部分，有連續犯或牽連犯之裁判上一罪關係，依法無庸另
      為無罪之諭知。
五、原審對被告持有大麻種子部分，基此認定，援引毒品危害防制條例第十四條第四
    項、第十八條第一項前段、刑法第十一條前段、第二十八條等規定，審酌被告之
    素行、犯罪之動機、目的、情節、犯罪後之態度等一切情狀，量處有期徒刑三月
    ，扣案之毒品大麻種子十顆沒收銷燬之。經核其認事用法，均無不合。被告上訴
    意旨，仍執前詞，否認持有，為無理由，此部分上訴應予駁回。原審對被告運輸
    毒品部分，為有罪科刑之判決，固非無見。惟查：(一)被告並無另有三次運輸毒品
    之犯行（即前揭不另為無罪諭知部分），原審為有罪之判決，尚有未合。(二)被告
    運輸毒品行為為未遂，原審誤為既遂。(三)查獲之煙草四塊，如何證明為大麻，原
    審理由亦未說明，尚有疏漏。(四)附表一之印章為何人所偽造，原審也疏未審認。
    (五)毒品之外包裝，用以包裹毒品防其裸露、潮濕，便於攜帶運輸，為供犯罪所用
    之物，依毒品危害防制條例第十九條，應宣告沒收，原審亦漏未沒收諭知，自屬
    無可維持。被告上訴意旨，仍執前詞，否認犯罪，雖不足採，但原判決既有可議
    ，自應由本院將此部分撤銷改判。爰審酌被告之品行、犯罪之動機、目的、手段
    、毒品數量，如運輸成功，對社會所生危害及犯罪後態度等一切情狀，量處如主
    文第二項所示之刑，以資懲儆。扣案之第二級毒品大麻磚（淨重九百九十一點一
    六公克），係查獲之毒品，應依毒品危害防制條例第十八條第一項前段規定，宣
    告沒收並銷燬之。附表一扣案偽造之陳美珍、唐麗金印章各一枚；附表二偽造署
    押印文欄所載偽造陳美珍、唐麗金署押、印文，不問屬於犯人與否，應依刑法第
    二百十九條規定宣告沒收。扣案第二級毒品大麻磚煙草之外包裝，用以包裹毒品
    ，防其裸露、潮濕，便於攜帶運輸，屬運輸毒品犯罪所用，應依同條例第十九條
    第一項規定宣告沒收。其餘扣案之筆記本、電子磅砰，與本案犯罪無關，且非違
    禁物，自不予宣告沒收。前開上訴駁回部分所處之刑，及撤銷改判部分所處之刑
    ，並定其應執行之刑，如主文第四項所示。
六、據上論斷，應依刑事訴訟法第三百六十九條第一項前段、第三百六十四條、第二
    百九十九條第一項前段、毒品危害防制條例第四條第五項、第二項、第十八條第
    一項前段、第十九條第一項、刑法第十一條前段、第二十八條、第五十六條、第
    二百十六條、第二百十條、第二百十二條、第二百十九條、第五十五條、第五十
    一條第五款，判決如主文。
本案經檢察官鄭富銘到庭執行職務。
中　　　華　　　民　　　國　　九十三　　年　　　三　　　月　　 十七 　　日
                            臺灣高等法院刑事第二十庭
                                審判長法  官　洪　政　雄
                                      法  官　鄧　振　球
                                      法  官　趙　功　恆
右正本證明與原本無異。
持有大麻種子部分不得上訴。
運輸毒品部分如不服本判決，應於收受送達後十日內向本院提出上訴書狀，其未敘述
上訴之理由者並得於提起上訴後十日內向本院補提理由書（均須按他造當事人之人數
附繕本）。
                                      書記官　孫　佩　琳
中　　　華　　　民　　　國　　九十三　　年　　　三　　　月　　 十七 　　日
附錄：本案論罪科刑法條全文
毒品危害防制條例第四條第五項、第二項
製造、運輸、販賣第二級毒品者，處無期徒刑或七年以上有期徒刑，得併科新台幣七
百萬元以下罰金。
前四項之未遂犯罰之。
毒品危害防制條例第十四條第二項
意圖販賣而持有或轉讓大麻種子者，處二年以下有期徒刑。
刑法第二百一十條
偽造、變造私文書，足以生損害於公眾或他人者，處五年以下有期徒刑。
刑法第二百一十二條
偽造、變造護照、旅券、免許證、特許證及關於品行、能力服務或其他相類之證書、
介紹書，足以生損害於公眾或他人者，處一年以下有期徒刑、拘役或三百元以下罰金
。
刑法第二百一十六條
行使第二百十條至第二百十五條之文書者，依偽造、變造文書或登載不實事項或使登
載不實事項之規定處斷。
附表一：
一、偽造之唐麗金印章一枚。
二、偽造之陳美珍印章一枚。
附表二：
┌──┬────────────┬────────────┬────┐
│編號│  偽造私文書名稱        │    偽造之署押、印文    │備考    │
├──┼────────────┼────────────┼────┤
│一  │八十九年七月十九日專用信│「申請人姓名」欄上偽造之│馮惠玲冒│
│    │箱租用申請書            │「陳美珍」署押及印文各一│名陳美珍│
│    │（新莊市○○路郵局第七之│枚；「蓋印信處」欄上偽造│        │
│    │十三號郵政信箱）        │之「陳美珍」印文一枚。  │        │
├──┼────────────┼────────────┼────┤
│二  │八十九年七月十九日郵局領│「印鑑」欄上偽造之「陳美│同右    │
│    │取掛號郵件印鑑單        │珍」印文一枚            │        │
│    │（新莊市○○路郵局第七之│                        │        │
│    │十三號郵政信箱）        │                        │        │
├──┼────────────┼────────────┼────┤
│三  │八十九年十一月二十三日專│「申請人姓名」欄上偽造之│甲○○冒│
│    │用信箱租用申請書        │「唐麗金」署押及印文各一│名唐麗金│
│    │（樹林郵局第四十六號郵政│枚；「蓋印信處」欄上偽造│        │
│    │  信箱）                │之「唐麗金」印文一枚。  │        │
├──┼────────────┼────────────┼────┤
│四  │八十九年十一月二十三日郵│「印鑑」欄上偽造之「唐麗│同右    │
│    │局領取掛號郵件印鑑單    │金」印文一枚            │        │
│    │（樹林郵局第四十六號郵政│                        │        │
│    │  信箱）                │                        │        │
├──┼────────────┼────────────┼────┤
│五  │八十九年十一月二十三日專│「申請人姓名」欄上偽造之│馮惠玲冒│
│    │用信箱租用申請書        │「陳美珍」署押及印文各一│名陳美珍│
│    │（樹林郵局第十四號郵政信│枚；「蓋印信處」欄上偽造│        │
│    │  箱）                  │之「陳美珍」印文一枚。  │        │
├──┼────────────┼────────────┼────┤
│六  │八十九年十一月二十三日郵│「印鑑」欄上偽造之「陳美│同右    │
│    │局領取掛號郵件印鑑單    │珍」印文一枚            │        │
│    │（樹林郵局第十四號郵政信│                        │        │
│    │  箱）                  │                        │        │
└──┴────────────┴────────────┴────┘
